臺灣臺南地方法院刑事判決　　　　　　 100年度易字第1037號
公　訴　人　臺灣臺南地方法院檢察署檢察官
被　　　告　周松柏
上列被告因違反家庭暴力防治法案件，經檢察官提起公訴（100
年度營偵字第972號），因被告於本院準備程序中，就被訴事實
為有罪之陳述，經本院合議庭裁定改由受命法官獨任進行簡式審
判程序，判決如下：
    主  文
周松柏犯違反保護令罪，處拘役參拾日，如易科罰金，以新臺幣
壹仟元折算壹日。
    事  實
一、周松柏曾因違反家庭暴力防治法案件，於民國100年6月9日
    經本院以100年度簡字第494號判決判處拘役20日確定（不構
    成累犯）。緣周松柏係周其昌與周吳春美之長子、周松茂之
    胞兄，其4人間具有家庭暴力防治法第3條第3、4款所定之家
    庭成員關係。周松柏前因對周其昌、周吳春美及周松茂實施
    家庭暴力行為，周其昌遂向本院家事法庭聲請核發通常保護
    令，經本院家事法庭於99年11月30日依家庭暴力防治法第14
    條第1項第1款、第2款、第10款規定，核發99年度家護字第6
    49號民事通常保護令在案，該保護令內容係命周松柏不得對
    周其昌、周吳春美及周松茂實施精神上不法侵害及騷擾之行
    為，且應完成12週、每週至少2小時之戒酒治療與輔導，保
    護令有效期間為1年。詎周松柏竟於99年12月3日收受上開通
    常保護令並知悉其內容後，仍基於違反保護令之犯意，於保
    護令有效期間內之100年6月28日晚間9時許，由外地飲酒後
    返回其位於臺南市○○區○○街127巷13號之住處時，甫進
    門便對在客廳幫周吳春美撥荔枝乾之周松茂呼罵：「懶惰人
    」、不做工作等打擾、嘲弄周松茂之言語而騷擾周松茂；周
    松柏於接續罵唸周松茂約20分鐘後，周松茂因終覺無法忍受
    ，故於同日時45分許持一旁之小板凳毆打周松柏之頭部，雙
    方並因而發生扭打，致周松柏受有頭暈、後枕部血腫之傷害
    （周松茂所涉傷害周松柏部份，業據周松柏撤回告訴）。此
    時在屋內客廳之周其昌見狀，遂上前分開扭打中之周松柏及
    周松茂2人，並要周松茂報警處理；其間周松柏猶不時以「
    幹你娘」之穢語辱罵周其昌、周吳春美及周松茂等人，而違
    反本院所核發之上開民事通常保護令裁定，嗣經警據報到場
    處理而查悉上情。
二、案經周松茂訴由臺南市政府警察局白河分局報告臺灣臺南地
    方法院檢察署檢察官偵查起訴。
    理  由
一、按本件被告周松柏所犯為死刑、無期徒刑、最輕本刑3年以
    上有期徒刑以外之罪，亦非屬高等法院管轄之第一審案件，
    其於準備程序進行中，先就被訴事實為有罪之陳述，經告知
    簡式審判程序之旨，並聽取檢察官、被告之意見後，本院合
    議庭依刑事訴訟法第273條之1第1項裁定進行簡式審判程序
    ，是本案之證據調查，依同法第273條之2規定，不受同法第
    159條第1項、第161條之2、第161條之3、第163條之1，及第
    164條至第170條所規定證據能力認定及調查方式之限制，合
    先敘明。
二、上開犯罪事實，業據被告坦承不諱（見警卷第3頁、偵查卷
    第16至17頁、第25至26頁、本院卷第23至28頁），並經證人
    即告訴人周松茂、證人即被害人周其昌於警詢及偵查中指述
    綦詳，核與證人即被害人周吳春美於警詢中所證述之情節大
    致相符（見警卷第5至14頁、偵查卷第16至17頁、第25至26
    頁），並有本院家事法庭所核發之99年度家護字第649號民
    事通常保護令1份及現場照片2張在卷可佐（見警卷第15至18
    頁、第29之1頁），足認被告上開任意性自白，確與事實相
    符，堪予採信。是本件事證明確，被告違反保護令之犯行洵
    堪認定，應予依法論科。
三、按家庭暴力防治法所謂「騷擾」者，係謂任何打擾、警告、
    嘲弄或辱罵他人之言語、動作或製造使人心生畏怖情境之行
    為，家庭暴力防治法第2條第3款定有明文。而違反法院依家
    庭暴力防治法第14條第1項、第16條第3項所為：一、禁止實
    施家庭暴力。二、禁止騷擾、接觸、跟蹤、通話、通信或其
    他非必要之聯絡行為。三、遷出住居所。四、遠離住居所、
    工作場所、學校或其他特定場所。五、完成加害人處遇計畫
    之裁定者，為違反保護令罪，家庭暴力防治法第61條亦定有
    明文。查被害人周其昌、周吳春美及告訴人分別為被告之父
    母及胞弟乙節，業據其4人陳明在卷，且有戶籍資料查詢結
    果在卷可參，是被告與被害人周其昌、周吳春美及告訴人間
    分別有家庭暴力防治法第3條第3、4款之家庭成員關係，可
    資認定。又被告既已於99年12月3日收受本院家事法庭核發
    之99年度家護字第649號民事通常保護令，令其不得對被害
    人周其昌、周吳春美及告訴人為騷擾之行為，被告明知上開
    保護令之內容，仍於保護令有效期間內，於上揭時地對被害
    人周其昌、周吳春美及告訴人以言語打擾、嘲弄或辱罵，足
    認其係以此方式騷擾被害人周其昌、周吳春美及告訴人，而
    使之產生心理上不快不安之感，是核被告上開所為，係犯家
    庭暴力防治法第61條第2款之違反保護令罪。又被告上揭對
    於被害人周其昌、周吳春美及告訴人所為之數個言語騷擾行
    為，因時間緊接，犯罪地點相同，且侵害同一法益，又係基
    於單一犯罪決意為之，客觀上已難割裂為數個獨立犯罪行為
    各別評價，應認僅屬單一犯罪決意之數個舉動接續實行，為
    接續犯。再被告以上開所為之一違反保護令行為，侵害被害
    人周其昌、周吳春美及告訴人之法益，係一行為觸犯數罪名
    ，為想像競合犯，應依刑法第55條規定，從一重處斷。爰審
    酌被告身為被害人周其昌、周吳春美之長子、告訴人之胞兄
    ，家人間本應相互尊重體諒，就家庭間所生之齟齬應努力以
    理性或和平手段解決，竟明知前揭保護令尚在有效期間，仍
    漠視該保護令之效力而恣意違反，致被害人周其昌、周吳春
    美及告訴人產生心理上之不快不安，實屬不該，且其前已因
    違反家庭暴力防治法案件，甫於100年6月9日經本院以100年
    度簡字第494號判決判處拘役20日確定等情，有臺灣高等法
    院被告前案紀錄表1紙在卷可按（見本院卷第7頁），顯見其
    不思警醒、欠缺自制能力，惟念及被告犯後終能於本院訊問
    時坦認犯行，非無悔意，並已取得被害人周其昌、周吳春美
    及告訴人之原諒，被害人周其昌、周吳春美及告訴人亦皆表
    示不再追究被告之刑事責任或請求賠償損害等情，有本院卷
    附之調解程序筆錄1份可憑（見本院卷第14至15頁），兼衡
    被告之智識程度、家庭狀況等一切情狀，認檢察官就本件具
    體求處拘役30日，尚屬適當，爰量處如主文所示之刑，並諭
    知易科罰金之折算標準，以示懲儆。
四、另起訴書所載被告周松茂涉犯傷害罪嫌，因告訴人周松柏具
    狀撤回告訴，另由本院為不受理判決，併此敘明。
據上論斷，應依刑事訴訟法第273條之1、第299條第1項前段，家
庭暴力防治法第61條第2款，刑法第11條前段、第55條、第41條
第1項前段，判決如主文。
本案經檢察官吳書嫺到庭執行職務。
中    華    民    國   100    年    11    月     3    日
                  刑事第五庭    法  官  余玟慧
以上正本證明與原本無異。
如不服本判決應於收受本判後10日內向本院提出上訴書狀，並應
敘述具體理由。其未敘述上訴理由者，應於上訴期間屆滿後20日
內向本院補提理由書狀（均須按他造當事人之人數附繕本）「切
勿逕送上級法院」。
                                書記官  顏惠華
中    華    民    國   100    年    11    月     3    日
附錄本件論罪科刑法條：
家庭暴力防治法第61條
違反法院依第 14 條第 1 項、第 16 條第 3 項所為之下列裁定
者，為本法所稱違反保護令罪，處 3 年以下有期徒刑、拘役或
科或併科新臺幣 10 萬元以下罰金：
一、禁止實施家庭暴力。
二、禁止騷擾、接觸、跟蹤、通話、通信或其他非必要之聯絡行
    為。
三、遷出住居所。
四、遠離住居所、工作場所、學校或其他特定場所。
五、完成加害人處遇計畫。